臺灣基隆地方法院基隆簡易庭小額民事判決
110年度基小字第735號
原      告  鄧永生    住○○市○○區○○路○段000○00號                          0樓

被      告  李俊華  

上列當事人間損害賠償事件，本院於民國110年4月14日辯論終結
，判決如下：
    主      文
被告應給付原告新臺幣壹萬捌仟伍佰參拾貳元。
原告其餘之訴駁回。
訴訟費用新臺幣壹仟元，其中新臺幣玖佰參拾壹元由被告負擔，
餘由原告負擔。
本判決第一項得假執行。但被告如以新臺幣壹萬捌仟伍佰參拾貳
元為原告預供擔保，得免為假執行。
    事實及理由
一、按因侵權行為涉訟者，得由行為地之法院管轄，民事訴訟法
    第15條第1項定有明文。其所指因侵權行為涉訟者，包括本
    於侵權行為所生之損害賠償訴訟；所謂行為地，凡為一部實
    行行為或其一部行為結果發生之地皆屬之，即除實行行為地
    外，結果發生地亦包括在內（最高法院56年台抗字第369號
    判例意旨參照）。是以，當事人間本於侵權行為所生之損害
    賠償訴訟，謂之因侵權行為涉訟，而管轄權之有無，自應依
    據當事人主張之原因事實，按前揭法律管轄規定以定其侵權
    行為地或結果地，並進而認定其管轄法院。本件原告主張被
    告駕駛車輛於基隆市○○區○○路0○0號前，與原告之後開車輛
    發生碰撞，乃依侵權行為之法律關係，請求被告負損害賠償
    責任等語，核屬因侵權行為涉訟之事件，兼之本件行為地及
    損害結果發生地均在本院轄區，是依前開說明，本院就本件
    自有管轄權。
二、原告主張：　　
　　被告於民國110年2月15日下午6時57分，駕駛RBT-7376號車
    輛，在基隆市○○區○○路0○0號前，撞及原告所有並靜止停放
    於路邊之TDP-7929號營業用小客車（即俗稱之「計程車」；
    下稱系爭車輛），因系爭車輛送交北都汽車股份有限公司內
    湖服務廠修繕，必要修復費用總計新臺幣（下同）13,897元
    ，加計交修3日之營業損失6,000元，可認原告總計受有19,8
    97元之財產損害。為此，原告乃本於侵權行為之法律關係，
    請求被告賠償上揭財產損害，並聲明：被告應給付原告19,8
    97元。
三、被告答辯：
　　被告同意賠償車輛修繕之所需費用，惟原告主張之營業損失
    則有疑慮。
四、本院判斷：
  ㈠查被告於110年2月15日下午6時57分左右，駕駛RBT-7376號車
    輛，在基隆市○○區○○路0○0號前，倒車疏未注意後方車輛，
    以致碰撞原告所有並靜止停放於路邊之系爭車輛，導致系爭
    車輛左後保險桿、左後輪框擦損等前提事實，除經原告提出
    基隆市警察局道路交通事故當事人登記聯單為證，並據本院
    職權查詢確認公路監理電子閘門紀錄暨向基隆市警察局第二
    分局函詢屬實，有公路監理電子閘門查詢紙本、基隆市警察
    局第二分局110年3月18日基警二分五字第1100204080號函暨
    A3類道路交通事故調查報告表、員警蒐證照片在卷足考，且
    經本院提示上開事故資料予兩造確認無訛，是依上開證據調
    查之結果，堪認「被告倒車疏未注意」，即為本件交通事故
    之肇事原因。
  ㈡按「汽車倒車時，應顯示倒車燈光或手勢後，謹慎緩慢後倒
    ，並應注意其他車輛及行人」。道路交通安全規則第110條
    第2款定有明文。又上開規定旨在保障公眾行車安全，核屬
    保護他人之法律，是倘有違反者，自應推定其有過失（民法
    第184條第2項規定參照）。本件被告於旨揭時、地，倒車疏
    未注意後方車輛，以致碰撞靜止停放於路邊之系爭車輛，導
    致系爭車輛受有車體損害，則被告顯然違反前揭道路交通安
    全規則之規定，其有過失甚明。第按因故意或過失，不法侵
    害他人之權利者，負損害賠償責任；汽車、機車或其他非依
    軌道行駛之動力車輛，在使用中加損害於他人者，駕駛人應
    賠償因此所生之損害，民法第184條第1項前段、第191條之2
    前段亦有明定；本件被告於旨揭時、地，既違反交通法規以
    致撞擊系爭車輛，從而導致系爭車輛受有車體損害，則被告
    之過失行為與系爭車輛之車體損害間，自有相當因果關係存
    在。準此，被告自應依法對原告即系爭車輛之所有人負損害
    賠償責任。
  ㈢按不法毀損他人之物者，被害人得請求賠償其物因毀損所減
    少之價額；又負損害賠償責任者，除法律另有規定或契約另
    有訂定外，應回復他方損害發生前之原狀。因回復原狀而應
    給付金錢者，自損害發生時起，加給利息。第一項情形，債
    權人得請求支付回復原狀所必要之費用，以代回復原狀。民
    法第196條、第213條定有明文；而被害人依民法第196條請
    求賠償，並不排除民法第213條至第215條之適用。且損害賠
    償，除法律另有規定或契約另有訂定外，應以填補債權人所
    受損害及所失利益為限，此觀民法第216條第1項規定自明。
    而稱「所受損害」者，即現存財產因損害事實之發生而被減
    少，屬於積極的損害；至稱「所失利益」者，即新財產之取
    得，因損害事實之發生而受妨害，屬於消極的損害（最高法
    院48年台上字第1934號判例意旨參照）。經查：
  ⒈原告主張系爭車輛送交北都汽車股份有限公司內湖服務廠修
    繕，必要修復費用總計13,897元乙情，業據提出與其主張相
    符之北都汽車B08內湖服務廠工作傳票、北都汽車股份有限
    公司內湖服務廠估價單（下稱系爭估價單）、電子發票證明
    聯等件為據；且本院比對系爭估價單所載之修繕品項，亦與
    系爭車輛遭撞擊之位置大致相符；兼之被告當庭表示其同意
    給付關此費用，從而，原告請求被告給付修繕費合計13,897
    元，自有理由，應予准許。
  ⒉原告主張系爭車輛送修3日乙情，核與北都汽車B08內湖服務
    廠工作傳票所載之「入廠、完工時間」相符；本院考量系爭
    車輛乃原告平日賴以攬客維生之個人「計程車」，衡諸一般
    通常之情形，系爭車輛乃原告恃以獲取相當收入之「生財設
    備」，故原告主張其因車輛交修而有營業損失等語，客觀上
    自有所本。惟原告雖主張其駕駛系爭車輛攬客之每日平均營
    收為2,000元云云，並向本院提出「意義不明之手機截圖」
    （下稱系爭截圖）為證，然系爭截圖乃原告以手機APP所自
    行製作之記錄（參見本院言詞辯論筆錄第2頁至第3頁），客
    觀上無從恃為原告主張其每日營收之適切根據，基此，本院
    乃逕予參考基隆市計程車駕駛員職業工會先前因他案所提供
    之營收數據（2000CC以下之計程車，每日平均營業收入為1,
    545元；2000CC以上之計程車，每日平均營業收入為1,574元
    ），推認系爭車輛交修以致受有3日不能營業之損失，總計
    應為4,635元（計算式：1,545元×3日＝4,635元）。從而，原
    告主張營業損失「未逾4,635元」之部分，尚有所本並堪採
    信，至原告逾此範圍之請求，則欠根據而難憑信。
  ⒊綜上，原告所得請求被告賠償之範圍，包括系爭車輛之修復
    費用13,897元、營業損失4,635元，以上金額合計18,532元
    。
五、從而，原告基於侵權行為之法律關係，請求被告給付18,532
    元，為有理由，應予准許；至逾上開金額之請求，於法無據
    ，為無理由，應予駁回。
六、本件事證已臻明確，兩造其餘主張、陳述及所提之證據暨攻
    擊防禦方法，經本院審酌後，認均與本件判決結果無影響，
    毋庸再予一一審酌。
七、本件第一審裁判費為1,000元，此外核無其他訴訟費用之支
    出，是本件訴訟費用額確定為1,000元。爰依職權確定前開
    訴訟費用由兩造按其勝敗比例負擔。
八、本判決原告勝訴部分，係適用小額訴訟程序所為被告敗訴之
    判決，依民事訴訟法第436條之20之規定，應依職權宣告假
    執行，併酌情宣告被告預供相當之擔保金額後，得免為假執
    行。
九、據上論結，本件原告之訴為有理由，依民事訴訟法第436條
    之19第1項、第436條之20、第436條之23、第436條第2項、
    第87條第1項、第79條、第392條第2項，判決如主文。
中　　華　　民　　國　　110 　年　　4 　　月　　14　　日
                  基隆簡易庭法  官   王慧惠
以上正本係照原本作成。　　　　　　　　　  
對於本件判決如有不服，應於收受送達後20日內向本院提出上訴
書狀，上訴於本院合議庭，並按他造當事人之人數附具繕本。
當事人之上訴，非以判決違背法令為理由不得為之，上訴狀應記
載上訴理由，表明下列各款事項：
㈠原判決所違背之法令及其具體內容。
㈡依訴訟資料可認為原判決有違背法令之具體事實。
如委任律師提起上訴者，應一併繳納上訴審裁判費。
中　　華　　民　　國　　110 　年　　4 　　月　　14　　日
                            書記官   姚安儒